【裁判字號】    99,訴,2911
【裁判日期】    991029
【裁判案由】    毒品危害防制條例
【裁判全文】
臺灣臺中地方法院刑事判決              99年度訴字第2911號
公  訴  人  臺灣臺中地方法院檢察署檢察官
被      告  甲○○
上列被告因違反毒品危害防制條例案件，經檢察官提起公訴（九
十九年度毒偵字第三四六五號），被告於準備程序中就被訴事實
為有罪之陳述，受命法官於聽取當事人之意見後，由本院合議庭
裁定由受命法官獨任以簡式審判程序判決如下：
    主    文
甲○○施用第一級毒品，累犯，處有期徒刑拾月。又施用第二級
毒品，累犯，處有期徒刑伍月。應執行有期徒刑壹年壹月。
    犯罪事實
一、甲○○前因施用毒品案件，經本院以八十八年度毒聲字第一
    二五二號裁定令入勒戒處所觀察、勒戒後，認有繼續施用毒
    品之傾向，由本院以八十八年度毒聲字第一七六三號裁定令
    入戒治處所強制戒治，後經本院以八十八年度毒聲字第四三
    ○一號裁定停止戒治，所餘戒治期間付保護管束，復因其違
    反保護管束應遵守事項情節重大，經本院以八十九年度毒聲
    字第一五二九號裁定撤銷停止戒治，令入戒治處所強制戒治
    ，於民國九十年三月十八日執行完畢出所，並由臺灣臺中地
    方法院檢察署檢察官以九十年度戒毒偵字第一九七號處分書
    為不起訴處分確定。其後又因施用毒品案件，經本院以裁定
    令入戒治處所強制戒治，於九十二年十月二十三日強制戒治
    期滿執行完畢，徒刑部分經本院以九十一年度訴字第二一○
    ○號判決處以有期徒刑八月確定，於九十三年六月二十三日
    縮刑期滿執行完畢。再因違反毒品危害防制條例案件，經本
    院以九十四年度訴字第一七一七號判決處以有期徒刑一年二
    月確定，於九十五年十月三十日縮刑期滿執行完畢。甲○○
    前已於五年內再犯施用毒品案件，並經依法追訴處罰，詎猶
    不知悔改，基於施用第一級毒品海洛因之犯意，於九十九年
    五月二十四日上午十、十一時許，在臺中市○○路附近某工
    地內，以將海洛因摻入香菸吸食之方式，施用第一級毒品海
    洛因一次。又基於施用第二級毒品甲基安非他命之犯意，於
    同日中午十二時許，在上開地點，以將甲基安非他命置入玻
    璃球內燒烤吸食其煙霧之方式，施用第二級毒品甲基安非他
    命一次。嗣於同年月二十五日晚間九時十分許，為警在臺中
    市○○區○○路二段四○七巷一六號前盤查查獲，並經其同
    意採集尿液送驗結果，確呈嗎啡、甲基安非他命陽性反應。
二、案經臺中市警察局第五分局報請臺灣臺中地方法院檢察署檢
    察官偵查起訴。
    理    由
一、程序方面：
  (一)本案被告甲○○所犯係死刑、無期徒刑、最輕本刑為三年以
    上有期徒刑以外之罪，被告於行準備程序中就被訴事實為有
    罪之陳述，經法官告知簡式審判程序之旨，並聽取公訴人、
    被告之意見後，本院合議庭認為適宜由受命法官獨任進行簡
    式審判程序，而依刑事訴訟法第二百七十三條之一第一項規
    定，裁定改用簡式審判程序，是本案之證據調查，依刑事訴
    訟法第二百七十三條之二、同法第一百五十九條第二項之規
    定，不適用傳聞法則有關限制證據能力之相關規定。
  (二)本案被告所為不利於己之供述，並無出於強暴、脅迫、利誘
    、詐欺、疲勞訊問、違法羈押或其他不正之方法，亦非違反
    法定障礙事由經過期間不得訊問或告知義務之規定而為，依
    刑事訴訟法第一百五十六條第一項、第一百五十八條之二規
    定，應認其有證據能力。
  (三)本案認定犯罪事實所憑之非供述證據，均無違反法定程序而
    取得之情形，依刑事訴訟法第一百五十八條之四反面規定，
    自有證據能力。
二、上揭事實，業據被告於偵查及本院審理時均坦承不諱，其尿
    液經送檢驗結果，亦呈嗎啡、甲基安非他命陽性反應，有臺
    中市警察局第五分局松安派出所採集尿液鑑定同意書、臺中
    市警察局第五分局委託尿液檢驗代號與真實姓名對照表、中
    山醫學大學附設醫院檢驗科藥物檢測中心九十九年六月十日
    尿液檢驗報告各一紙附卷足佐。此外，復有臺灣高等法院被
    告前案紀錄表、臺灣臺中地方法院檢察署刑案資料查註紀錄
    表各一份在卷可憑，足見被告自白與事實相符，其前已於五
    年內再犯施用毒品案件，並經依法追訴處罰後，再犯毒品危
    害防制條例第十條第一項、第二項之罪，事證明確，犯行洵
    堪認定，應依法論科。
三、按最高法院九十五年五月九日九十五年度第七次刑事庭會議
    決議要旨：「一施用第一、二級毒品為犯罪行為，毒品危害
    防制條例第十條定有處罰明文。故施用第一、二級毒品者，
    依前揭規定本應科以刑罰。惟基於刑事政策，對合於一定條
    件之施用者，則依同條例第二十條、第二十三條之規定，施
    以觀察、勒戒及強制戒治之保安處分。二、毒品危害防制
    條例於民國九十二年七月九日修正公布，自九十三年一月九
    日施行，其中第二十條、第二十三條將施用毒品之刑事處遇
    程序，區分為『初犯』及『五年內再犯』、『五年後再犯』
    。依其立法理由之說明：『初犯』，經觀察、勒戒或強制戒
    治後，應為不起訴處分或不付審理之裁定；經觀察、勒戒或
    強制戒治執行完畢釋放後，『五年內再犯』者，因其再犯率
    甚高，原實施之觀察、勒戒及強制戒治既已無法收其實效，
    爰依法追訴或裁定交付審理。至於經觀察、勒戒或強制戒治
    執行完畢釋放後，『五年後再犯』者，前所實施之觀察、勒
    戒或強制戒治已足以遮斷其施用毒品之毒癮，為期自新及協
    助其斷除毒癮，仍適用『初犯』規定，先經觀察、勒戒或強
    制戒治之程序。從而依修正後之規定，僅限於『初犯』及『
    五年後再犯』二種情形，始應先經觀察、勒戒或強制戒治程
    序。倘被告於五年內已再犯，經依法追訴處罰，縱其第三次
    （或第三次以上）再度施用毒品之時間，在初犯經觀察、勒
    戒或強制戒治執行完畢釋放五年以後，已不合於『五年後再
    犯』之規定，且因已於『五年內再犯』，顯見其再犯率甚高
    ，原實施觀察、勒戒或強制戒治，已無法收其實效，即應依
    該條例第十條處罰。」是被告本件再度施用毒品之時間（即
    九十九年五月二十四日上午十、十一時許及同日中午十二時
    許），雖在經強制戒治執行完畢釋放（即九十二年十月二十
    三日）五年以後，惟其前已五年內再犯，並經依法追訴處罰
    ，依上開最高法院決議內容，認被告再犯率甚高，原實施觀
    察、勒戒或強制戒治，已無法收其實效，應依毒品危害防制
    條例第十條處罰。
四、核被告所為，係犯毒品危害防制條例第十條第一項施用第一
    級毒品罪及同條第二項施用第二級毒品罪。其施用前持有第
    一、二級毒品之低度行為，已為施用第一、二級毒品之高度
    行為所吸收，不另論罪。被告前因違反毒品危害防制條例案
    件，經本院以九十四年度訴字第一七一七號判決處以有期徒
    刑一年二月確定，於九十五年十月三十日縮刑期滿執行完畢
    ，有臺灣高等法院被告前案紀錄表及臺灣臺中地方法院檢察
    署刑案資料查註紀錄表在卷可憑，被告前受有期徒刑執行完
    畢，五年內故意再犯本件有期徒刑以上之二罪，均為累犯，
    各應依刑法第四十七條第一項之規定加重其刑。被告所犯二
    罪，犯意各別，行為互殊，應分論併罰。爰審酌被告一再施
    用毒品，其前已五年內再犯，並經依法追訴處罰，又再犯本
    案毒品危害防制條例第十條之罪，戕害自身健康，且其前有
    多次施用第一、二級毒品前科，素行堪認不佳，暨其智識、
    犯罪之目的、動機、手段等一切情狀，各量處如主文所示之
    刑，並合併定其應執行之刑，以資懲儆。
據上論斷，應依刑事訴訟法第二百七十三條之一第一項、第二百
九十九條第一項前段，毒品危害防制條例第十條第一項、第二項
、第二十三條第二項，刑法第十一條前段、第四十七條第一項、
第五十一條第五款，判決如主文。
中    華    民    國    99    年    10    月    29    日
                  刑事第十四庭  法  官  黃裕仁
以上正本證明與原本無異。
如不服本判決應於收受判決後十日內向本院提出上訴書狀，並應
敘述具體理由；其未敘述上訴理由者，應於上訴期間屆滿後二十
日內向本院補提理由書（均須按他造當事人之人數附繕本，切勿
逕送上級法院）。
                                書記官  何惠文
中    華    民    國    99    年    10    月    29    日
附錄論罪科刑法條
毒品危害防制條例第十條
施用第一級毒品者，處六月以上五年以下有期徒刑。
施用第二級毒品者，處三年以下有期徒刑。

司法院資訊處製作；財團法人民間司法改革基金會備份。
